# 求教大咖，利润分配的期限问题

提问人：kikoflying 时间：2016-05-04 11:39:56
求教各位高人， 公司决定 2015 年度利润对母公司进行分红，求教：从会计、税务、经济法角度，对实际分红的时间是否有限制和规定。 比如，已经决定对 2015 年度利润进行分红，但实际支付分红的时间在 2017 年，是否可行？
谢谢啦~

回答人：chenyiwei
法律上对应付股利宣告后需在多长时间内支付的问题没有明确规定。 税法上是在被投资公司的股东会作出利润分配决议时确认相关股利收入，但符合条件的居民企业之间的股息红利收入为免税收入，事实上没有企业所得税影响。 会计上，如果宣告后一直不支付（甚至没有明确的支付时间表），则可能被质疑为：该应付股利对被投资公司而言是否符合负债的定义和确认条件；对母公司而言是否存在虚增投资收益的问题；等等。